臺灣桃園地方法院刑事裁定
                                     111年度聲字第2458號
聲  請  人  臺灣桃園地方檢察署檢察官
受  刑  人  邱奕安



上列聲請人因受刑人數罪併罰有二裁判以上，聲請定其應執行之
刑（111年度執聲字第1685號；111年度執字第8775號），本院裁
定如下：
    主  文
邱奕安所犯如附表所示之罪，所處如附表所示之刑，應執行有期
徒刑拾壹月，如易科罰金，以新臺幣壹仟元折算壹日。
    理  由
一、聲請意旨略以：受刑人邱奕安因犯妨害電腦使用罪等案件，
    先後經判決確定如附表所示，應依刑法第53條、第51條第5
    款定其應執行之刑，爰依刑事訴訟法第477條第1項聲請裁定
    定應執行之刑等語。
二、按裁判確定前犯數罪者，併合處罰之。但有下列情形之一者
    ，不在此限：一、得易科罰金之罪與不得易科罰金之罪。二
    、得易科罰金之罪與不得易服社會勞動之罪。三、得易服社
    會勞動之罪與不得易科罰金之罪。四、得易服社會勞動之罪
    與不得易服社會勞動之罪。前項但書情形，受刑人請求檢察
    官聲請定應執行刑者，依第51條規定定之，刑法第50條定有
    明文。次按數罪併罰，有2裁判以上者，依刑法第51條規定
    ，定其應執行之刑，數罪併罰，宣告多數有期徒刑者，於各
    刑中之最長期以上，各刑合併之刑期以下，定其刑期。但不
    得逾30年，刑法第53條、第51條第5款定有明文。而刑法第5
    3條所謂數罪併罰，有2裁判以上者，依第51條之規定，定其
    應執行之刑，以2裁判以上所宣告之數罪，均在裁判確定前
    所犯者為必要（最高法院33年非字第19號判例意旨參照）。
三、經查，本件受刑人於附表編號1至5所示時間因竊盜罪及妨害
    電腦使用罪等案件，先後經法院判處如附表編號1至5所示之
    刑確定在案，有各該刑事判決書及臺灣高等法院被告前案紀
    錄表各1份附卷可稽。受刑人所犯如附表編號1所示之罪，其
    判決確定日期為民國111年4月27日，而如附表編號2至5所示
    之罪，其犯罪日期在111年4月27日以前，符合數罪併罰之規
    定，自應合併定其應執行之刑。聲請人就受刑人所犯如附表
    編號1至5所示之罪，聲請定其應執行之刑，確屬正當，爰定
    受刑人應執行刑如主文所示，並諭知易科罰金之折算標準。
四、另按定應執行刑，不僅攸關國家刑罰權之行使，於受刑人之
    權益亦有重大影響，除顯無必要或有急迫情形外，法院於裁
    定前，允宜予受刑人以言詞、書面或其他適當方式陳述意見
    之機會，程序保障更加周全等情，此有最高法院刑事大法庭
    110年度台抗大字第489號裁定意旨可供參照。查本件定應執
    行之刑乃「最速件」處理案件，為免影響受刑人權益，故認
    本件有急迫情形；又本案檢察官僅就受刑人所犯如附表編號
    1至5所示得易科罰金之5罪，聲請定其應執行之刑，牽涉案
    件情節分為竊盜罪及妨害電腦使用罪，尚屬單純，本院於裁
    量時，既受內、外部界限之約束，並予從寬酌定，應無損其
    聽審權，故本案尚無使受刑人另行陳述意見之必要。
五、依刑事訴訟法第477條第1項，刑法第53條、第51條第5款、
    第41條第1項前段，裁定如主文。
中    華    民    國   111    年     8    月    18    日
　　              刑事第十六庭  法  官  呂宜臻
以上正本證明與原本無異。
如不服本裁定，應於裁定送達後5 日內向本院提出抗告狀。
    　　　　　　　　　　　　　　書記官　黃心姿
中　　華　　民　　國　　111 　年　　8 　　月　　24　　日
附表：
編號           1          2 3 罪名  竊盜 妨害電腦使用罪 妨害電腦使用罪 宣告刑  有期徒刑4月，如易科罰金，以新臺幣1仟元折算1日 有期徒刑4月，如易科罰金，以新臺幣1仟元折算1日 有期徒刑4月，如易科罰金，以新臺幣1仟元折算1日 犯罪日期  110年8月6日 109年10月19日 109年11月8日 偵查機關 年度案號  臺灣桃園地方檢察署 111年度偵字第6981號 臺灣桃園地方檢察署 110年度偵字第9164、10050、11230、11914號 臺灣桃園地方檢察署 110年度偵字第9164、10050、11230、11914號 最 後 事 實 審 法院 臺灣桃園地方法院 臺灣桃園地方法院 臺灣桃園地方法院  案號 111年度桃簡字第601號 110年度桃簡字第1385號 110年度桃簡字第1385號  判決日期 111年3月22日 111年5月26日 111年5月26日 確 定 判 決 法院 同上法院 同上法院 同上法院  案號 同上案號 同上案號 同上案號  確定日期 111年4月27日 111年7月6日 111年7月6日 備註   編號2至5經臺灣桃園地方法院110年度桃簡字第1385號判決應執行有期徒刑9月  

編號           4          5 以下空白 罪名  竊盜 竊盜  宣告刑  有期徒刑3月，如易科罰金，以新臺幣1仟元折算1日 有期徒刑3月，如易科罰金，以新臺幣1仟元折算1日  犯罪日期  109年8月30日 109年11月14日  偵查機關 年度案號  臺灣桃園地方檢察署 110年度偵字第9164、10050、11230、11914號 臺灣桃園地方檢察署 110年度偵字第9164、10050、11230、11914號  最 後 事 實 審 法院 臺灣桃園地方法院 臺灣桃園地方法院   案號 110年度桃簡字第1385號 110年度桃簡字第1385號   判決日期 111年5月26日 111年5月26日  確 定 判 決 法院 同上法院 同上法院   案號 同上案號 同上案號   確定日期 111年7月6日 111年7月6日  備註  編號2至5經臺灣桃園地方法院110年度桃簡字第1385號判決應執行有期徒刑9月